臺灣新北地方法院刑事判決　
                                    111年度審易字第840號
公  訴  人  臺灣新北地方檢察署檢察官
被      告  楊東祥






上列被告因竊盜等案件，經檢察官提起公訴（110年度偵字第427
24號），被告於準備程序進行中就被訴事實均為有罪之陳述，本
院裁定本件進行簡式審判程序並判決如下：
    主  文
楊東祥犯攜帶兇器竊盜罪，共貳罪，各處有期徒刑柒月。應執行
有期徒刑壹年壹月。
未扣案之犯罪所得電線共玖拾公斤（總價值新臺幣參萬元）均沒
收，於全部或一部不能沒收或不宜執行沒收時，追徵其價額。
    事實及理由
一、查被告楊東祥所犯均係死刑、無期徒刑、最輕本刑為3 年以
    上有期徒刑以外之罪，其於準備程序就被訴事實為全部有罪
    之陳述，經告知簡式審判程序之旨，並聽取其與檢察官之意
    見後，本院認無不得或不宜改依簡式審判程序進行之處，爰
    依刑事訴訟法第273 條之1 第1 項、第284 條之1 之規定，
    裁定進行簡式審判程序。
二、本件犯罪事實及證據，除犯罪事實欄一、第1至3行「前因竊
    盜案件，經臺灣新北地方法院以106年度簡字第3405號判決
    判處有期徒刑4月確定，於民國108年6月1日縮短刑期執行完
    畢。猶不知悔改，復」均刪除；第4行「分別為下列犯行：㈠
    於110年9月12日11時56分許」補充為「基於竊盜之犯意，分
    別為下列犯行：㈠於民國110年9月12日11時56分許」；證據
    部分另補充「被告楊東祥於本院準備程序及審理中之自白」
    外，其餘均引用如附件起訴書之記載。
三、論罪科刑：
㈠、按刑法第321 條第1 項第3 款之攜帶兇器竊盜罪，係以行為
    人攜帶兇器竊盜為其加重條件，此所謂兇器，其種類並無限
    制，凡客觀上足對人之生命、身體、安全構成威脅，具有危
    險性之兇器均屬之，且祇須行竊時攜帶此種具有危險性之兇
    器為已足，並不以攜帶之初有行兇之意圖為必要（最高法院
    79年台上字第5253號判例參照）。查被告本件2次竊盜犯行
    所持用之老虎鉗，既足以剪斷電線，顯質地甚為堅硬銳利，
    客觀上足以危害他人生命、身體之安全，應屬兇器無疑。核
    被告所為，係犯刑法第321 條第1 項第3 款之攜帶兇器竊盜
    罪（共2罪）。被告所犯上開2罪間，犯意各別，行為互殊，
    應予分論併罰。
㈡、爰審酌被告前有多次竊盜前科，有前開前案紀錄表可參，其
    不思以正途獲取財物，恣意竊取他人之財物，對社會治安、
    告訴人王朝錤之財產安全造成危害，應予非難；參以被告前
    因竊盜等案件，經法院判處罪刑及定應執行刑，應執行有期
    徒刑1年1月，另因竊盜案件，經法院判處有期徒刑7月，前
    開有期徒刑1年1月、7月接續執行，於民國108年6月1日縮短
    刑期執行完畢出監等情，有臺灣高等法院被告前案紀錄表1
    份在卷可按；兼衡其高中畢業之智識程度（見本院卷附被告
    個人戶籍資料查詢結果1紙）、家庭經濟狀況勉持（見偵卷
    第7頁調查筆錄受詢問人欄位）、入監前無工作，無需扶養
    之人、犯罪之目的、手段、所行竊之財物價值，暨被告犯後
    坦認犯行，惟尚未與告訴人達成和解或賠償損害等一切情狀
    ，分別量處如主文所示之刑及定應執行刑，以資懲儆。
四、沒收部分：
㈠、扣案之被告持以犯本案2次犯行之老虎鉗1 支，被告業於本院
    準備程序中供稱該老虎鉗非其所有，係在案發現場撿拾而得
    等語明確，前開物品又非屬違禁物或本院應義務沒收之物，
    故不予宣告沒收。
㈡、查被告於本案前後分別所竊得之電線共90公斤（總價值新臺
    幣3萬元）並未扣案，屬被告犯罪所得，且未實際合法發還
    告訴人，被告亦未與告訴人達成和解或賠償損害，宣告沒收
    亦無過苛、欠缺刑法上之重要性、犯罪所得價值低微，或為
    維持受宣告人生活條件之必要等情形，爰依刑法第38條之1 
    第1 項前段及第3 項之規定宣告沒收，並於全部或一部不能
    沒收或不宜執行沒收時，追徵其價額。
據上論斷，應依刑事訴訟法第273條之1第1項、第299條第1 項前
段、第310條之2、第454條第2項，判決如主文。
本案經檢察官鄭淑壬偵查起訴，由檢察官高智美到庭執行公訴。
中    華    民    國   111    年    5     月    31    日
                  刑事第二十三庭  法  官  傅明華
上列正本證明與原本無異。
如不服本判決，應於判決送達後20日內敘明上訴理由，向本院提
出上訴狀(應附繕本)，上訴於臺灣高等法院。其未敘述上訴理由
者，應於上訴期間屆滿後20日內向本院補提理由書「切勿逕送上
級法院」。
                                  書記官  盧姿妤
中    華    民    國   111    年    5     月    31    日
附錄本案論罪科刑法條全文：
中華民國刑法第321條
犯前條第1項、第2項之罪而有下列情形之一者，處6月以上5年以
下有期徒刑，得併科50萬元以下罰金：
一、侵入住宅或有人居住之建築物、船艦或隱匿其內而犯之。
二、毀越門窗、牆垣或其他安全設備而犯之。
三、攜帶兇器而犯之。
四、結夥三人以上而犯之。
五、乘火災、水災或其他災害之際而犯之。
六、在車站、港埠、航空站或其他供水、陸、空公眾運輸之舟、
車、航空機內而犯之。
前項之未遂犯罰之。 
--------------------------------------------------------
附件：
臺灣新北地方檢察署檢察官起訴書
                                    110年度偵字第42724號
　　被　　　告　楊東祥　男　64歲（民國00年0月00日生）
　　　　　　　　　　　　籍設新北市○○區○○路00號
                       （新北市土城戶政事務所）
　　　　　　　　　　　　居新北市○○區○○街00巷00弄0號3
　　　　　　　　　　　　樓
                       （另案在法務部矯正署臺北監獄臺北                         分監執行中）
　　　　　　　　　　　　國民身分證統一編號：Z000000000號
上列被告因竊盜案件，已經偵查終結，認應提起公訴，茲將犯罪
事實及證據並所犯法條分敘如下：
　　　　犯  罪  事  實
一、楊東祥前因竊盜案件，經臺灣新北地方法院以106年度簡字
    第3405號判決判處有期徒刑4月確定，於民國108年6月1日縮
    短刑期執行完畢。猶不知悔改，復意圖為自己不法之所有，
    分別為下列犯行：㈠於110年9月12日11時56分許，在新北市
    林口區仁愛路1段與仁愛路1段83巷口工地內，持客觀上可供
    兇器使用之老虎鉗1支，竊取王朝錤所管領40公斤之電線（
    價值新臺幣【下同】1萬5000元）得手，隨即騎乘腳踏車載
    運離開；㈡於110年9月15日3時25分許，在上開工地內，持客
    觀上可供兇器使用之老虎鉗1支，竊取王朝錤所管領50公斤
    之電線（價值1萬5000元）得手，隨即騎乘腳踏車載運離開
    。嗣王朝錤報警處理，經警調閱監視器畫面後循線查獲，並
    扣得上開老虎鉗1支。
二、案經王朝錤訴由新北市政府警察局林口分局報告偵辦。
　　　　證  據  並  所  犯  法  條  
一、證據清單及待證事實：
編號 證據名稱 待證事實 1 被告楊東祥於警詢及偵查中之自白 被告坦承於上開時、地持老虎鉗，竊取上開電線得手之事實。 2 告訴人王朝錤於警詢時之指訴 上開電線遭竊之事實。  3 新北市政府警察局林口分局扣押筆錄、扣押物品目錄表各1份，現場監視器翻拍照片26張及蒐證照片9張 證明全部犯罪事實。 
二、核被告所為，係犯刑法第321條第1項第3款之加重竊盜罪嫌
    。被告前後2次竊盜犯行間，犯意各別、行為互異，請分論
    併罰。又被告前有犯罪事實欄所載之論罪科刑及執行情形，
    此有刑案資料查註紀錄表1份附卷可稽，其於受有期徒刑執
    行完畢後，5年以內故意再犯本件有期徒刑以上之罪，為累
    犯，請參照大法官會議釋字第775號解釋，審酌是否依刑法
    第47條第1項規定加重其刑。再被告因上開竊盜行為所取得之
    電線，均為其犯罪所得，請依刑法第38條之1第1項沒收，如
    全部或一部不能沒收，請依刑法第38條之1第3項追徵其價額
    。至被告所使用之老虎鉗1支，為被告所有供犯罪所用之物
    ，亦據被告供承在卷，請依刑法第38條第2項之規定宣告沒
    收。
三、依刑事訴訟法第251條第1項提起公訴。
　  此  　致
臺灣新北地方法院
中　　華　　民　　國　 111　　年　　3 　　月　　24　　日
　　　　　　　　　　　　　  　檢　察　官　鄭淑壬